臺灣臺東地方法院刑事判決　　　　　　　 100年度訴字第48號
公　訴　人　臺灣臺東地方法院檢察署檢察官
被　　　告　林志疄
上列被告因違反毒品危害防制條例案件，經檢察官提起公訴（
100年度毒偵字第14號），被告於本院準備程序中為有罪之陳述
，經合議庭裁定由受命法官獨任進行簡式審判程序，判決如下：
    主  文
林志疄施用第一級毒品，累犯，處有期徒刑柒月。
    犯罪事實
一、林志疄前因施用毒品案件，經臺灣高雄地方法院以93年度毒
    聲字第2218號裁定送觀察、勒戒後，認無繼續施用毒品傾向
    ，於民國94年3月25日執行完畢釋放出所。又因詐欺案件，
    於96年5月14日經同法院以96年度簡字第1742號判決判處有
    期徒刑5月確定，嗣經裁定減刑為有期徒刑2月15日確定；再
    因竊盜案件，經同法院於97年2月25日以96年度簡字第7392
    號判處有期徒刑4月確定，上開兩案接續執行，而於97年11
    月2日縮刑期滿執行完畢。詎仍不知悔改，竟基於同時施用
    第一級毒品海洛因及第二級毒品安非他命之犯意，於98年5
    月26日上午11時許，在其友人黃思明位於高雄市前金區○○
    ○路69號6樓之租屋處內，以將海洛因與安非他命混合置於
    玻璃球內後點火燒烤吸食煙氣之方式，同時施用海洛因及安
    非他命1次。嗣因黃思明於同日下午1時25分為警緝獲，並經
    黃思明之同意於其上址租屋處執行搜索，當場扣得與本案無
    涉而為黃思明所有之第二級毒品安非他命等物，員警乃疑在
    場之林志疄施用毒品，遂於同日再徵得林志疄之同意後，採
    集其尿液送驗，檢驗結果呈現嗎啡及安非他命類陽性反應，
    始查悉上情。
二、案經高雄市政府警察局刑事警察大隊移送臺灣高雄地方法院
    檢察署呈請臺灣高等法院檢察署檢察長令轉臺灣臺東地方法
    院檢察署檢察官偵查起訴。
    理  由
壹、程序事項
一、按案件由犯罪地或被告之住所、居所或所在地之法院管轄，
    刑事訴訟法第5條定有明文。此所謂被告所在地，係以起訴
    而案件繫屬法院之時被告所在之地為準，又此所在之原因不
    論係屬自由或強制，皆所不問，被告服刑監所之所在地法院
    自係有管轄權之法院。又在甲地服刑中之受刑人，如經移監
    解交乙地監獄執行而除其名籍，固可認該甲地已非被告之所
    在地，惟倘暫時離監，例如戒護就醫及借提暫押而暫時離開
    甲地等情形，甲地之監獄，並未解除該受刑人在監服刑之名
    籍，且因故借提期間復長短不一，甚至有一、二日即解還之
    情形，而借提原因消滅後，除另有事由，即應解還原監所服
    刑，是受刑人被借提暫押他處時，亦不能認其原服刑之監所
    所在地法院係當然無管轄權（最高法院99年度臺上字第292
    號判決意旨可資參照）。查本案犯罪地及被告林志疄之住所
    、居所均不在臺東縣境內，而被告原在法務部矯正署臺東監
    獄岩灣分監（下稱臺東監獄岩灣分監）執行，嗣於100年2月
    15日經臺灣高雄地方法院借提，而暫寄押於法務部矯正署高
    雄監獄（下稱高雄監獄），迄同年3月7日始解還臺東監獄岩
    灣分監，又本案經檢察官提起公訴，於同年2月21日繫屬於
    本院時，被告雖仍寄押於高雄監獄，不在臺東縣境內，然被
    告之名籍仍在原監獄，且於同年3月7日已解還原監獄，有臺
    灣臺東地方法院檢察署100年2月21日東檢文荒100毒偵14 字
    第02577號函（其上蓋有本院100年2月21日之收文戳）、被
    告之臺灣高等法院在監在押全國紀錄表及本院公務電話紀錄
    表各1份在卷可按，揆諸上開判決意旨，本院自仍具有管轄
    權，先予敘明。
二、被告林志疄所犯者非為死刑、無期徒刑、最輕本刑為3年以
    上有期徒刑之罪或高等法院管轄第一審案件，其於準備程序
    進行中，先就被訴事實為有罪之陳述，經告知其簡式審判程
    序之旨，並聽取公訴人、被告之意見後，本院合議庭依刑事
    訴訟法第273條之1第1項之規定，裁定由受命法官獨任以簡
    式審判程序進行本案之審理。
貳、實體事項
一、上揭犯罪事實，業據被告林志疄坦承不諱，且承辦警員於98
    年5月26日採集其尿液送鑑定結果（被告為警採集尿液時係
    冒用「謝國清」名義，此部分所涉偽造文書罪嫌，業經檢察
    官另案起訴），呈嗎啡及安非他命類陽性反應，此有高雄市
    凱旋醫院濫用藥物尿液檢驗報告、高雄市政府察局刑警大隊
    偵五隊15分隊嫌疑人尿液對照表、濫用藥物尿液檢體監管紀
    錄表各1紙在卷可稽，足認被告自白與事實相符，犯行堪以
    認定。
二、查海洛因、安非他命分別為毒品危害防制條例第2條第2項第
    1款、第2款所明定之第一級毒品及第二級毒品。又按海洛因
    與甲基安非他命是否可同時施用，醫藥理作用區分海洛因係
    中樞神經抑制劑，甲基安非他命及安非他命係中樞神經興奮
    劑，二者作用機轉不同，本不宜共用，然對毒品施用者並無
    考慮此一原則之必要，通常可視其習性，混用任何毒品（法
    務部調查局93年7月12日調科壹字第09300262550號函參照）
    。是核被告林志疄所為，係犯毒品危害防制條例第10條第1
    項之施用第一級毒品罪、同條第2項之施用第二級毒品罪。
    被告為供己施用而於施用前持有第一級毒品海洛因、第二級
    毒品安非他命之低度行為，為其施用之高度行為所吸收，均
    不另論罪。被告以一行為同時觸犯上開施用第一級及第二級
    毒品二罪名，為想像競合犯，應依刑法第55條規定，從一重
    之施用第一級毒品罪處斷。又被告曾有如前所述之犯罪科刑
    及刑之執行情形，此有臺灣高等法院被告前案紀錄表在卷可
    稽，其於有期徒刑執行完畢後5年內，故意再犯本件有期徒
    刑以上之罪，為累犯，應依刑法第47條第1項規定加重其刑
    。爰審酌被告有多次施用毒品前科，詎仍未能戒除毒癮，足
    見其自制力薄弱，且乏悛悔之意，其不思尋求正當之身心發
    展，竟又施用足以導致精神障礙、性格異常，甚至造成生命
    危險之毒品，兼衡其犯罪動機、手段、家庭狀況、智識程度
    、犯後坦承犯行之態度、檢察官求刑意見等一切情狀，量處
    如主文所示之刑。至未扣案之玻璃球1個，雖係供被告犯本
    案之罪所用之物，惟被告堅稱係其友人黃思明所有，復查無
    證據可資證明係被告所有之物，爰不併予宣告沒收。
據上論斷，依刑事訴訟法第273條之1第1項、第299條第1項前段
，毒品危害防制條例第10條第1項、第2項，刑法第11條前段、第
55條、第47條第1項，判決如主文。
本案經檢察官胡晟榮到庭執行職務
中    華    民    國   100    年    3     月    30    日
                  刑事第一庭  法  官  陳鈺雯
以上正本證明與原本無異。
如不服本判決應於收受送達後10日內向本院提出上訴書狀，並應
敘述具體理由；其未敘述上訴理由者，應於上訴期間屆滿後20日
內向本院補提理由書（均須按他造當事人之人數附繕本）。「切
勿逕送上級法院」。告訴人或被害人對於本判決如有不服，請書
具不服之理由狀，請求檢察官上訴者，其上訴期間之計算係以檢
察官收受判決正本之日期為準。
                              書記官  廖丁逸
中    華    民    國   100    年    3     月    30    日
附錄論罪科刑法條：
毒品危害防制條例第10條
施用第一級毒品者，處 6 月以上 5 年以下有期徒刑。
施用第二級毒品者，處3年以下有期徒刑。